臺灣嘉義地方法院民事裁定
111年度亡字第8號
聲  請  人  黃財勇  



上列聲請人因宣告黃王氏有、黃氏知足死亡事件，聲請公示催告
，本院裁定如下：
    主  文
一、准對失蹤人黃王氏有（女，明治四十五年即民國元年三月廿
    五日生，為徐量、徐楊氏故之長女、黃萬逃之配偶，失蹤前
    住所：臺南州東石郡義竹庄牛挑灣三三三番地）、黃氏知足
    （女，昭和八年即民國○○○年○月○日生，為黃萬逃、黃王氏
    有之長女，失蹤前住所：臺南州東石郡義竹庄牛挑灣三三三
    番地）為宣告死亡之公示催告。
二、該失蹤人應於本公示催告最後登載新聞紙之翌日起陸個月內
    ，向本院陳報現尚生存，如不陳報，本院將宣告其為死亡。
三、無論何人，凡知該失蹤人黃王氏有、黃氏知足之生死者，均
    應於上述時日以前，將其所知之事實，陳報本院。
四、聲請程序費用新臺幣貳仟元由聲請人負擔。
    理  由
一、聲請意旨：聲請人為嘉義縣○○市○○○段○○○段0000地號土地（
    下稱系爭土地）之共有人，系爭土地之他共有人黃萬逃已於
    民國35年7 月13日死亡，失蹤人黃王氏有（女，民國元年3 
    月25日生，日據時期設籍：臺南州東石郡義竹庄牛挑灣333 
    番地）、黃氏知足（女，民國00年00月0 日生，日據時期設
    籍：臺南州東石郡義竹庄牛挑灣333 番地）為黃萬逃之配偶
    、長女，為其繼承人，於民國34年間全國戶口總整理時，均
    未入籍他戶，迄今生死未明，推算其等若存活至今，年紀亦
    各111 歲（聲請狀誤載為100 歲）、88歲，均為80歲以上長
    者，均已失蹤滿3 年。為此，依法聲請公示催告等語。
二、失蹤人失蹤滿10年，其利害關係人得向法院聲請為死亡之宣告，此為72年1 月1 日民法總則修正前之民法第8 條第1 項定有明文。又失蹤人於該條文修正前失蹤，而其失蹤情形已合於修正前之規定者，應適用修正前之規定，民法總則施行法第3 條第3 項但書亦定有明文。經本院調查，聲請人主張之前述事實，已據聲請人提出黃萬逃之繼承系統表、日治時期臺南州東石郡義竹庄牛挑灣333 番地全戶戶口調查簿附卷可查；又經本院依職權查詢失蹤人之健保保險對象投保資料、勞保投保資料，均無法查詢失蹤人之全民健保投保資料、參加勞工保險等，此有查詢紀錄在卷可憑；再者，有關失蹤人相關戶籍紀錄事宜，經本院函詢嘉義○○○○○○○○之函覆，均無失蹤人於光復後設籍資料等情，此有前述戶政事務所函件附卷可憑。經核閱結果與聲請人前述主張相符，可信為真實。因此，本件聲請核與首述法條規定相符，應予准許。
三、又法院公示催告應公告之；公示催告之公告應揭示於法院公
    告處、資訊網路及其他適當處所；法院認為必要時，並得命
    登載於公報或新聞紙，或用其他方法公告之，家事事件法第
    130 條第3 、4 項亦有規定。又前述規定，於宣告死亡之公
    示催告準用之，亦為同法第156 條第3 項所明定。因此，本
    院既准對於前述失蹤人為宣告死亡之公示催告，聲請人應於
    本裁定送達之日起拾日內，將本公示催告登載公報、新聞紙
    或其他相類之傳播工具壹日，並將登載證據檢送本院，併此
    說明。
四、依家事事件法第156 項，裁定如主文。
中　　華　　民　　國　　111 　年　　4 　　月　　29　　日
                  家事法庭      法　官　李文輝
以上正本係照原本作成。
如對本裁定抗告須於裁定送達後10日內向本院提出抗告狀。並繳
納抗告費新台幣1,000 元。
中　　華　　民　　國　　111 　年　　4 　　月　　29　　日
                                書記官　張紜飴